Inventaris van het archief van de Culturele Raad van Zuid-Holland, 1956-1982
Nationaal Archief, Den Haag
Culturele Raad van Zuid-Holland
Culturele Raad ZH
1956-1982
35444
57.00 meter; 2137 inventarisnummers.
Normale geschreven, getypte en gedrukte documenten, geen bijzondere handschriften.
Nationaal Archief, Den Haag
In alle provincies zijn in de jaren vijftig van de vorige eeuw culturele raden opgericht, eerst als adviesorgaan, later steeds meer als ondersteuning- en projectorganisatie. Het archief van de Culturele Raad van Zuid-Holland bevat stukken betreffende het brede terrein van de cultuur, zoals beeldende kunst, muziekonderwijs, sport, letteren, audio-visuele media en monumentenzorg.
Archiefvorming
Geschiedenis van het archiefbeheer
De verwerving van het archief
Het archief is voor langere tijd in beheer, niet in eigendom verkregen.
3.22
Aanwijzingen voor de gebruiker
Openbaarheidsbeperkingen
Volledig openbaar.
Materiële beperkingen
Aanvraaginstructie
Openbare archiefstukken kunnen online worden aangevraagd en gereserveerd. U kunt dit ook via de terminals in de studiezaal van het Nationaal Archief doen. Om te kunnen reserveren dient u de volgende stappen te volgen:
U maakt een profiel aan op www.gahetna.nl, en logt vervolgens in
Via de archiefinventaris (alleen de beschrijvingen met rode nummers) selecteert u het gewenste archiefstuk door op de knop 'Reserveren' te klikken
In het volgende scherm geeft u aan op welke dag u het archiefstuk wilt inzien
Indien u zich bevindt in de studiezaal en een tafelnummer heeft ontvangen kunt u dit nummer vermelden. Als u geen tafelnummer heeft kunt u tafelnummer 777 laten staan
Vervolgens bevestigt u uw reservering door deze te versturen.
Verwant materiaal
Beschikbaarheid van kopieën
Beschrijving van de series en archiefbestanddelen
- DIVERSE ZAKEN WAARONDER BESTUURLIJK, COMMISSIES, OVERLEG ETC
  - Oprichting van de stichting, 1956; 1
  - Oprichting van de stichting, 1956; 1a
  - Grondslagen provinciaal subsidiebeleid, 1972; 2
  - Provinciaal subsidieplan, 1973; 3
  - Vaste commissie Cultuur, 1980 - 1982; 4
  - Vaste commissie Cultuur, 1982; 5
  - Vaste commissie Cultuur, 1981; 6
  - Vaste commissie voor Sociale- en Culturele zaken., 6a
  - Vaste commissie voor Advies en Bijstand voor Culturele aangelegenheden, okt.1978 - mei 1979; 6b
  - Vaste commissie voor Advies en Bijstand voor Culturele aangelegenheden, sep.1979 - mei 1980; 6c
  - Vaste commissie voor Advies en Bijstand voor Culturele aangelegenheden, dec.1978 - sep.1979; 6d
  - Vaste commissie voor Advies en Bijstand voor Culturele aangelegenheden, mei 1979 - dec.1979; 6e
  - Vaste commissie voor Advies en Bijstand voor Culturele aangelegenheden, okt.1978 - dec.1979; 6f
  - Vaste commissie voor Advies en Bijstand voor Culturele aangelegenheden, okt.1979 - nov.1980; 6g
  - Vaste commissie voor Advies en Bijstand voor Culturele aangelegenheden, mei 1980 - jul.1980; 6h
  - Financiele meerjarenplannen, 1977 - 1982; 7
  - 25 jarig jubileum CRZH., 7a
  - Jaarverslag / werkplan, 1972 - 1982; 7b
  - Verslag werkzaamheden Culturele Raad, 1964 - 1966; 8
  - Proeven van een werkschema voor de Culturele Raad, 1967 - 1973; 9
  - Vergaderingen dagelijks bestuur, dec.1978 - aug.1979; 10
  - Vergaderingen dagelijks bestuur, sep.1978 - mrt.1979; 11
  - Vergaderingen dagelijks bestuur, sep. 1979 - nov.1979; 12
  - Correspondentie dagelijks bestuur, 1958 - 1968; 13
  - Correspondentie dagelijks bestuur, 1969 - 1977; 14
  - Correspondentie dagelijks bestuur, 1977 - 1979; 15
  - Correspondentie dagelijks bestuur, 1980 - 1981; 16
  - Correspondentie dagelijks bestuur, 1975 - 1976; 17
  - Vergaderingen Culturele Raad, 1956 - 1962; 18
  - Vergaderingen Culturele Raad, 1963 - 1968; 19
  - Vergaderingen Culturele Raad, 1969 - 1973; 20
  - Vergaderingen Culturele Raad, 1975; 21
  - Correspondentie, 1957 - 1962; 22
  - Vergaderingen Culturele Raad t/m 1971., 23
  - Samenstelling Culturele Raad., 24
  - Samenstelling Culturele Raad., 25
  - Levensbericht Mr. Fockema Andreae., 26
  - Mvr. Brinkerink Hibma., 27
  - Correspondentie, 1973 - 1979; 28
  - Vergaderingen, 1977 - 1979; 29
  - Samenstelling oude stijl:, 30-33
    - Algemeen., 30
    - Zetels 1 - 20., 31
    - Zetels 21 - 40., 32
    - Zetels 41 - 58., 33
  - Dagelijks bestuur, 1956-1978; 34-69
    - 1956 - 1958, 34
    - 1959, 35
    - 1960, 36
    - 1961, 37
    - 1962, 38
    - 1963, 39
    - 1964, 40
    - jan.1965 - aug.1965, 41
    - sep.1965 - dec.1965, 42
    - 1966, 43
    - jan.1967 - aug.1967, 44
    - sep.1967 - dec.1967, 45
    - 1968, 46
    - jan.1969 - aug.1969, 47
    - sep.1969 - dec.1969, 48
    - jan.1970 - jul.1970, 49
    - aug.1970 - dec.1970, 50
    - jan.1971 - sep.1971, 51
    - okt.1971 - dec.1971, 52
    - jan.1972 - mei 1972, 53
    - jun.1972 - dec.1972, 54
    - jan.1973 - jul.1973, 55
    - aug.1973 - dec.1973, 56
    - jan.1974 - jun.1974, 57
    - aug.1974 - nov.1974, 58
    - dec.1974 - feb.1975, 59
    - mrt.1975 - jun.1975, 60
    - jun.1975 - sep.1975, 61
    - okt.1975 - jan.1976, 62
    - feb.1976 - mei 1976, 63
    - jun.1976 - aug.1976, 64
    - sep.1976 - nov.1976, 65
    - dec.1976 - mrt.1977, 66
    - apr.1977 - sep.1977, 67
    - okt.1977 - feb.1978, 68
    - mrt.1978 - aug.1978, 69
  - Stafvergaderingen, 1974-1980; 70-74
    - jan.1974 - okt.1975, 70
    - okt.1975 - nov.1977, 71
    - nov.1977 - okt.1978, 72
    - okt.1978 - jun.1980, 73
    - jul.1980 - dec.1980, 74
  - Culturele prijs, 1969; 75
  - Culturele prijs, 1970; 76
  - Provinciale Culturele prijs van Zuid-Holland., 77
  - Culturele prijs, 1973 - 1975; 78
  - Culturele prijs, 1977 - 1978; 79
  - Culturele prijs, 1980 - 1981; 80
  - Voorlichtingsfolder, 1974; 81
  - Achterstand., 82
  - Evenementeninformatie., 83
  - Communicatie CRZH., 84
  - Overzicht bindingen met het Culturele leven in Zuid-Holland, 85
  - Contactpersonen Culturele Raad., 86
  - Discussie Radenstructuur, 1977 - 1978; 87
  - Discussie Radenstructuur, 1979; 88
  - AROB algemeen, 1976 - 1978; 89
  - Indexering subsidie, 1975; 90
  - Adviesverzoek inzake subsidie-aanvraag werkgroep Vrouw en Arbeid, Voorne - Putten - Rozenburg., 91
  - Koninklijke Rotterdamse diergaarde., 92
  - Voorontwerp bestuurlijke reorganisatie van de provincie, 1975 - 1976; 93
  - Werkbezoek Commissaris van de Koningin., 94
  - Financiering gemeenten op Cultureel terrein, 1972; 95
  - Gemeentelijk Cultuurbeleid algemeen, 1974; 96
  - Gewestvorming, 1971 - 1973; 97
  - Financien CRZH, 1979; 98
  - Salarissen, 1979; 99
  - Anjerfonds adviezen, 1980 - 1981; 100
  - Zomerzegels, 1979; 101
  - Zomerzegels, 1980; 102
  - Zomerzegels, 1981; 103
  - Zomerzegels, 1982; 104
  - Bureau voor Provinciebeschrijving., 105
  - Commissies Algemeen., 106
  - Commissies, 1957; 107
  - Overleg van besturen en directies van muziekscholen in Zuid-Holland, 1969 - 1970; 108
  - Besturen en directies van muziekscholen, 1972; 109
  - Overleg van besturen en directies van muziekscholen in Zuid-Holland, 1972 - 1980; 110
  - Directeurenoverleg, 1975 - 1976; 111
  - Overleg van besturen en directies van muziekscholen in Zuid-Holland, 1968 - 1971; 112
  - Directeurenoverleg, 1978 - 1981; 113
  - Commissie Administrateurs van muziekscholen in Zuid-Holland., 114
  - Overleg docenten van muziekscholen in Zuid-Holland., 115
  - Directeurenoverleg, 1973 - 1974; 116
  - Provinciaal overleg Creativiteitscentra, 1973 - 1974; 117
  - Provinciaal overleg Creativiteitscentra, 1974 - 1975; 118
  - Provinciaal overleg Creativiteitscentra, 1975; 119
  - Provinciaal overleg Creativiteitscentra, 1976; 120
  - Provinciaal overleg Creativiteitscentra, 1977; 121
  - Werkgroep Rechtspositie overleg Creativiteitscentra., 122
  - Overleg coordinatoren Creativiteitscentra, 1975; 123
  - Overleg coordinatoren Creativiteitscentra, 1976 - 1977; 124
  - Commissie Culturele Vorming van de jeugd., 125
  - Overleg met de stichting "Kunstzinnige Vorming"., 126
  - Cultuurbeleid en Kunstzinnige vorming., 127
  - Commissie Culturele Vorming van de jeugd, 1957 - 1964; 128
  - Overleg gemeentelijke Kunstcommissie voor de jeugd, 1962 - 1963; 129
  - Commissie voor Muziek, 1957 - 1962; 130
  - Commissie voor Muziek, 1963 - 1967; 131
  - Commissie voor Muziek, 1969 - 1971; 132
  - Werkgroep Instrumentale Muziekvoorziening Zuid-Holland., 133
  - Overlegorgaan voor de Kamermuziek, 1973; 134
  - Commissie Harmonie en Fanfare, 1964 - 1972; 135
  - Sub-commissie Harmonie en Fanfare, 1959 - 1963; 136
  - Overleg Harmonie en Fanfare, 1973 - 1977; 137
  - Werkgroep Moderne Muziekbeoefening., 138
  - Overleg Harmonie en Fanfare., 139
  - Overleg Harmonie en Fanfare (correspondentie)., 140
  - Overleg Culturele ambtenaren, 1964 - 1969; 141
  - Overleg Culturele ambtenaren, 1970 - 1976; 142
  - Overleg regionaal Cultuurbeleid Drechtsteden., 143
  - Commissie Sociaal Culturele vraagstukken, 1958 - 1961; 144
  - Overleg koren, 1975 - 1980; 145
  - Overleg koren, 1975 - 1980 (correspondentie); 146
  - Overleg dans en mime, 1957 - 1967; 147
  - Overleg dans en mime, 1966 - 1974; 148
  - Overleg dans en mime, 1977; 149
  - Overleg dans en mime, 1977 - 1978; 150
  - Overleg dans en mime, 1978 - 1980; 151
  - Overleg dans en mime, 1978 - 1980; 152
  - Werkgroep Overleg dans en mime, 1978 - 1980; 153
  - Aktiviteitenplanning overleg volksdans, 1977 - 1978; 154
  - Regionale Raad volksdans Zuid-Holland, 1975 - 1976; 155
  - Commissie Toneel, 1957 - 1963; 156
  - Commissie Toneel, 1964 - 1965; 157
  - Commissie Toneel, 1966 - 1970; 158
  - Overleg uitkoopverenigingen en spreidingsgezelschappen, 1961 - 1967; 159
  - Sub-commissie Toneelbestel., 160
  - Overleg beroepstoneel, 1972 - 1973; 161
  - Overleg beroepstoneel, 1973 - 1974; 162
  - Overleg beroepstoneel, 1974 - 1976; 163
  - Overleg beroepstoneel, 1979 - 1980; 164
  - Werkgroep Dramadagen, 1979; 165
  - Zuid-Hollands centrum amateurtoneel, 1968 - 1970; 166
  - Zuid-Hollands centrum amateurtoneel, 1971 - 1973; 167
  - Vergaderingen ZHCA, 1974; 168
  - Vergaderingen ZHCA, 1974; 169
  - Vergaderingen ZHCA, 1975; 170
  - Vergaderingen ZHCA, 1975; 171
  - Vergaderingen ZHCA, 1975 - 1976; 172
  - Vergaderingen ZHCA, 1976 - 1977; 173
  - Vergaderingen ZHCA, 1977; 174
  - Bestuur ZHCA, 1979 - 1980; 175
  - Verslagen commissievergaderingen, 1957; 176
  - Commissie Toegepaste Kunsten, 1957 - 1964; 177
  - Commissie Beeldende Kunst en Bouwkunst, 1957 - 1963; 178
  - Commissie Beeldende Kunst en Bouwkunst, 1966 - 1969; 179
  - Overleg amateur beeldende kunstenaars Zuid-Holland., 180
  - Overleg provinciaal beleid beeldende kunst, 1969 - 1970; 181
  - Overleg provinciaal beleid beeldende kunst, 1971; 182
  - Overleg provinciaal beleid beeldende kunst, 1972; 183
  - Overleg provinciaal beleid beeldende kunst, 1973 - 1975; 184
  - Overleg provinciaal beleid beeldende kunst, 1972 - 1973; 185
  - Overleg provinciaal beleid beeldende kunst, 1974; 186
  - Overleg beeldende kunst Zuid-Holland, 1972 - 1973; 187
  - Overleg beeldende kunst Zuid-Holland, 1973; 188
  - Overleg beeldende kunst Zuid-Holland, 1973; 189
  - Overleg beeldende kunst Zuid-Holland, 1975 - 1976; 190
  - Overleg beeldende kunst Zuid-Holland, 1977; 191
  - Commissie Letteren, 1957 - 1961; 192
  - Commissie Letteren, 1964; 193
  - Commissie Letteren, 1966; 194
  - Commissie Letteren, 1970; 195
  - Commissie Film en Fotografie, 1957 - 1963; 196
  - Commissie Film en Fotografie, 1969 - 1970; 197
  - Commissie Volksuniversiteiten, 1958 - 1959; 198
  - Commissie Volksuniversiteiten, 1961 - 1963; 199
  - Commissie Volksuniversiteiten, 1966; 200
  - Commissie Volksuniversiteiten, 1969; 201
  - Commissie Volksuniversiteiten, 1971; 202
  - Commissie Volksuniversiteiten, 1972 - 1973; 203
  - Buitenlandse werknemers., 204
  - Werkgroep Permanente Educatie, 1972 - 1973; 205a
  - Werkgroep Permanente Educatie, 1974; 205b
  - Werkgroep Permanente Educatie, 1974 - 1976; 206
  - Werkgroep Permanente Educatie, 1977; 207
  - Werkgroep Permanente Educatie, 1978; 208
  - Projectgroep open school (P.E.V.)., 209
  - Begeleidingscommissie P.E.V., 210
  - Overleg education permanente in Zuid-Holland., 211
  - Begeleidingscommissie Volksontwikkelingswerk in verenigingsverband., 212
  - Provinciaal consulent N.V.S.H., 1979; 213
  - Overleg internaten, 1979 - 1981; 214
  - Werkgroep Provinciale Adviseurs, 1977 - 1981; 215
  - Overleg V en O, 1978 - 1981; 216
  - Werkgroep V en O werk voor volwassenen Zuid-Holland., 217
  - Overleg vormings- en ontwikkelingswerk, 1976 - 1977; 218
  - N.V.N, overleg Zuid-Holland, 1970 - 1972; 219
  - N.V.N, overleg Zuid-Holland, 1972; 220
  - Sub-commissie Lectuurvoorziening, 1959 - 1961; 221
  - Sub-commissie Lectuurvoorziening, 1963; 222
  - Commissie Lectuurvoorziening, 1957 - 1959; 223
  - Commissie Lectuurvoorziening, 1960; 224
  - Commissie Lectuurvoorziening, 1961 - 1966; 225
  - Sub-commissie overige organen, 1959; 226
  - Overleg Provinciale Bibliotheekcentrale, 1969; 227
  - Overleg Provinciale Bibliotheekcentrale, 1971; 228
  - Overleg Provinciale Bibliotheekcentrale, 1973; 229
  - Plancommissie bibliotheekwerk Zuid-Holland, 1972; 230
  - Plancommissie bibliotheekwerk Zuid-Holland, 1973 - 1974; 231
  - Plancommissie bibliotheekwerk Zuid-Holland, 1974 - 1975; 232
  - Plancommissie bibliotheekwerk Zuid-Holland, 1976; 233
  - Plancommissie bibliotheekwerk Zuid-Holland, 1977; 234
  - Vergadermap plancommissie, 1973; 235
  - Overleg directeuren plaatselijke openbare bibliotheken Zuid-Holland., 236
  - Commissie Historiebeoefening, 1957 - 1958; 237
  - Commissie Historiebeoefening, 1959 - 1961; 238
  - Commissie Historiebeoefening, 1962 - 1964; 239
  - Commissie Historiebeoefening, 1965 - 1969; 240
  - Overleg historiebeoefening Noord- en Zuid-Holland (contactorgaan), 1967; 241
  - Overleg educatieve afdelingen van musea, 1962; 242
  - Voorbereiding musement II., 243
- WELZIJNS ORGANEN
  - Overleg plaatselijke gemeenschappen., 244
- FONDSEN
  - Wetenschappelijk fonds, 1962 - 1965; 245
  - Wetenschappelijk fonds, 1966 - 1968; 246
  - Wetenschappelijk fonds, 1969 - 1973; 247
  - Nederlands emigratiefonds., 248
  - Fonds verbetering en ontwikkeling welzijnsvoorzieningenniveau Zuid-Holland., 249
  - Fondsen Algemeen., 250
  - Zomerpostzegelopbrengst, 1960; 251
  - Zomerpostzegelopbrengst, 1965; 252
  - Zomerpostzegelopbrengst, 1965; 253
  - Zomerpostzegelopbrengst, 1966 - 1975; 254
  - Sportvereniging Rijnmond (zomerzegels)., 255
  - Zomerpostzegelopbrengst, 1975 - 1976; 256
  - Zomerpostzegelopbrengst, 1977 - 1978; 257
  - Subsidiebeleid Anjerfonds., 258
  - Anjerfonds adviezen, 1979; 259
- JEUGD
  - Stichting Orientatie Spelletjesdag Rotterdam, 1970; 260
  - Rijksinspectie jeugdzaken en volksontwikkelingswerk (CRM)., 261
  - Kadertraining kindervacantiewerk., 262
  - Vormingswerk bedrijfsjeugd., 263
  - Ankerclubwerk Rotterdam., 264
  - Commissie vorming werkende jeugd van de provinciale jeugdraad. Werkgroep sectie jongerenwerk van de P.J.R.Z.H. Werkgroep andersgerichte culturele belangstelling voor jongeren, 265
  - P.J.R./C.R., 266
  - Kring voor studie- en studentenbelangen Delft., 267
  - Culturele dienst interdiocenane jongerenstaf., 268
  - Algemene regeling jeugdvorming en sportorganisaties, 1961; 269
  - Algemene regeling jeugdvorming en sportorganisaties, 1961 - 1966; 270
  - Commissie Subsidiering Jeugdwerk., 271
  - Subsidiering jeugdwerk / brieven van GS en gemeenten., 272
  - Subsidie aanvragen open jeugdwerk Rotterdam, Leiden en Schiedam., 273
- CULTUREEL JONGEREN PASPOORT
  - CJP overleg stuurgroep (landelijk paspoort)., 274
  - CJP landelijk overleg, 1967 - 1972; 275
  - Landelijke vereniging CJP, 1970 - 1972; 276
  - Landelijke vereniging CJP, 1975 - 1977; 277
  - CJP maandbladen, 1978 - 1979; 278
  - CJP drukwerk, betalingen., 279
  - CJP algemeen, Alblasserwaard t/m Alphen a/d Rijn., 280
  - CJP Delft., 281
  - CJP Dordrecht., 282
  - CJP Gorinchem., 283
  - CJP Gouda., 284
  - CJP Hendrik Ido Ambacht., 285
  - CJP Amsterdam t/m 's-Gravenhage., 286
  - CJP 's-Gravenhage t/m Woerden., 287
  - CJP Papendrecht., 288
  - CJP Pijnacker., 289
  - CJP Schiedam., 290
  - CJP Sliedrecht., 291
  - CJP Vlaardingen., 292
  - CJP Zuid-Holland., 293
  - Provinciaal CJP beleid Zuid-Holland., 294
  - CJP contact musea., 295
- JEUGDORGANISATIES
  - Nederlandse vereniging voor jongeren "Union"., 296
  - Nationale stichting voor katholiek open jeugdwerk "Instuif"., 297
  - Stichting "Natuur en Jeugd"., 298
  - Nederlandse unie van speeltuin organisaties., 299
  - Nederlandse jeugdherbergcentrale., 300
  - Culturele commune "Allerhande"., 301
  - Subsidie-aanvraag "Societas Studiosorum Reformatorum" te Delft (Anjerfonds)., 302
  - "Salco" Zuid-Holland., 303
  - Stichting Jeugd en Jongerenwerk Midden-Holland., 304
  - Culturele commissie Melisant., 305
  - Jongeren societeit Roelofarendsveen., 306
  - Rotterdamse Raad voor de jeugd en jongeren., 307
  - Subsidie-aanvraag St.katholieke jeugdbeweging diocees Rotterdam., 308
  - Jeugd en jongerencentra Waddinxveen., 309
  - Stichting "Jeugdhaven" Maassluis., 310
  - Commite Internationale Jeugduitwisseling 's-Gravenhage., 311
  - Release 's-Gravenhage., 312
  - Informatie- en contactcentrum G.O.V.J., 313
  - Jeugdgemeenteraad Gouda., 314
  - Jeugdherberg "De Pinksterblom" Arkel, 1958; 315
  - Stichting Kinderverzorging en Oudervoorlichting., 316
  - Culturele dienst interdiocesane jongerenstaf., 317
  - Stichting Fegra., 318
- JEUGDFESTIVALS
  - Jeugdfestival Velp, 1959 - 1963; 319
  - Festival werkende jeugd Tilburg, 1962 - 1964; 320
  - Jeugdfestival te Rotterdam, 1963; 321
  - Festival werkende jeugd Gorinchem, 1963; 322
  - Herfst Jeugdfestival Gorinchem, 1963; 323
  - Provinciale subsidiering jeugdfestivals, 1964; 324
  - Festival Hoeksche Waard, 1964; 325
  - Jeugdfestival Hoeksche Waard, 1966; 326
  - Festival voor plattelandsjongeren Tilburg, 1966; 327
  - Herfst jeugdfetival Gorinchem, 1966 - 1971; 328
  - Provinciale subsidiering jeugdfestivals, 1967; 329
  - Jeugdfestival Velp, 1968; 330
  - "Agatha" festival" Delft, 1968; 331
  - Jongerenfestival katholieke plattelandsjongeren Gouda, 1968; 332
  - Jongerenfestival katholieke werkende jongeren in de Randstreek, 1968; 333
  - Jeugdfestival Voorne, Putten en Rozenburg, 1968; 334
  - Jeugdfestival Rotterdam, 1968; 335
  - Subsidieverzoek "Doelenfestival" Delft, 1969; 336
  - Nationaal overleg Jeugdfestival, 1969; 337
  - Jeugdfestival Hoeksche Waard, 1967 - 1968; 338
  - Lentefestival Leiden, 1969; 339
  - Jeugdfestival Voorne, Putten en Rozenburg, 1969; 340
  - Free Island festival., 341
  - Festival Boskoop, 1970; 342
- CULTURELE CENTRA
  - Reorganisatie streekcentrum "De Beukenhof"., 343
  - Streekcentrum "De Beukenhof" (Anjerfonds Zuid-Holland)., 344
  - Creatieve ruimte Crabbenhof (Anjerfonds)., 345
  - Cultureel centrum Leiden., 346
  - Cultureel centrum Maassluis., 347
  - Cultureel centrum Rijswijk., 348
  - Cultureel centrum Schiedam., 349
  - Cultureel centrum Schipluiden., 350
  - Stichting Sociaal Cultureel Centrum Sliedrecht., 351
  - Repetitielokaal 's-Gravendeel., 352
  - Haags Cultureel trefpunt (accommodaties)., 353
  - Cultureel centrum Pendrecht, Rotterdam., 354
  - Cultureel centrum "De Meeuw" Brielle., 355
  - Cultureel centrum Alphen a/d Rijn., 356
  - Stichting Cultureel Ontmoetingscentrum "De Lusthof"., 357
  - Cultureel centrum Leiderdorp., 358
  - Gemeeschapsvoorziening Naaldwijk., 359
  - Verbouwing RK kerk Naaldwijk., 360
  - Gemeenschapscentrum Pijnacker., 361
  - Wijkcentrum N. Hofland te Voorschoten., 362
  - Plaatselijke accommodaties., 363
  - Aankoop / verbouwing pand Mariastraat Rotterdamse jongeren organisatie voor ontwikkelingssamenwerking, RJOVO, 1970; 364
  - Jeugd en jongerencentrum Ruimte., 365
  - Recreatiecentrum "Toppershoedje" Ouddorp Zuid-Holland., 366
  - Cultureel centrum "De Schoof", 367
  - Cultureel centrum Westland., 368
  - "Pauwhof" te Wassenaar., 369
  - "De Graanschuur" te Zoetermeer., 370
  - Cultureel centrum Capelle a/d IJssel., 371
  - Ontmoetingscentrum Capelle a/d IJssel., 372
  - Toneelaccommodatie Papendrecht., 373
  - Kleine schouwburg Rijswijk., 374
  - Pilot-projectgroep Leidse schouwburg., 375
  - Leidse schouwburg., 376
  - Projectgroep schouwburg Cultureel centrum Leiden., 377
  - Zalen Katwijk., 378
  - Voorbereiding exploitatie Passage theater., 379
  - Rapport onderzoek verenigingsgebouwen, 1959; 380
  - Enqeute dorpshuizen / verenigingsgebouwen, 1969; 381
  - Nota wijkcentrum., 382
  - Prioriteitenbepaling Rijkssubsidie dorp- en wijkcentra., 383
  - Advisering toneelzalen en tonelen in Zuid-Holland., 384
  - Bijzonder subsidiebeleid ALBLW stadsgehoorzaal Gorinchem., 385
  - Advisering bouw/verbouwing schouwburgen en concertzalen., 386
  - Schouwburg - cultureel centrum Gouda., 387
  - "De Nieuwe Doelen" stadsgehoorzaal Gorinchem., 388
  - Schouwburg "Willemskerk" te 's-Gravenhage., 389
  - Circustheater te 's-Gravenhage., 390
  - Rijksbijdrage regeling plaatselijke organisatie van overleg en advies., 391
  - Knelpunten harmonisatie welzijnsbeleid en welzijnswetgeving., 392
  - Proeve wet organisatie Maatschappelijk en Sociaal-Culturele ontwikkeling., 393
  - Wetgeving Maatschappelijk en Cultureel welzijn., 394
- R.B.R. V EN O WERK
  - Voorlichtingsmiddag bijdrageregeling V en O werk., 395
  - Ontwerp Rijkssubsidieregeling V en O werk., 396
  - Commentaren concept Rijkssubsidieregeling V en O werk voor volwassenen., 397
  - Enquete Rijksbijdrageregeling V en O werk., 398
  - Concept Rijkssubsidieregeling V en O werk voor volwassenen, 1974 - 1975; 399
  - Sociaal-Cultureel plan Noordwijkerhout., 400
  - Sociaal-Cultureel plan Noordwijkerhout., 401
  - Sociaal-Cultureel plan Woerden., 402
  - Sociaal-Cultureel plan Brielle., 403
  - Stuurgroep ontwikkelingsprojecten., 404
  - Informatieve bijeenkomsten., 405
  - Landelijke contactraad Dordrecht., 406
  - Salvador Allende Center., 407
- CULTERELE AMBTENAREN
  - Brieven aan gemeenten, 1957; 408
  - Studiedag met gemeentebesturen, 1958; 409
  - Studiebijeenkomst Culturele ambtenaren, 1966; 410
  - Studiedag gemeentelijke Culturele ambtenaren, 1966; 411
  - Studiedag gemeentelijke Culturele ambtenaren te Amersfoort, 1967; 412
  - Conferentie Culturele ambtenaren NSKV, 1967; 413
  - Mededelingen Culturele ambtenaren (brieven)., 414
  - Studiedag gemeentelijke Culturele ambtenaren in Einhoven, 1968; 415
  - Streekfunctie Haagse kunstinstellingen, 1969; 416
  - Cursus voor gemeenteraadsleden, 1970; 417
  - Orientatiecursus Culturele ambtenaren, 1971; 418
  - Studiekring van Overheid en Cultuur, 1973; 419
  - IBW cursus ambtenaren Culturele zaken, 1973 - 1974; 420
  - IBW cursus ambtenaren Culturele zaken, 1975; 421
  - IBW cursus ambtenaren Culturele zaken, 1975 (gespecificeerde onderwerpen); 422
  - Contactgroep Culturele ambtenaren 's-Gravenhage IBW, 1975; 423
  - Cursus Culturele ambtenaren IBW, 1975; 424
  - Overleg Culturele ambtenaren, 1978; 425
- OVERIGE ZAKEN
  - Documentatie, 1957; 426
  - Stichting Goed Wonen., 427
  - Cultureel paspoort voor bejaarden., 428
  - Cultureel paspoort voor bejaarden (vervolg)., 429
  - Amateuristische kunstbeoefening t/m 1977., 430
  - Rijksregeling amateuristische kunstbeoefening t/m 1978., 431
  - Werkgroep Theaterbeleid Delft t/m 1900., 432
- KUNSTBEOEFENING ALGEMEEN
  - Onderzoek Culturele leven Hoeksche Waard., 433
  - Subsidievormen algemeen., 434
- KUNSTZINNIGE VORMING
  - Verzorgingsstructuur kunstzinnige vorming., 435
  - Nederlandse stichting kunstzinnige vorming., 436
  - Taken- en steunfuncties muziekscholen in Zuid-Holland., 437
  - Overleg Rijksinspecteur muziekale vorming t/m 1979., 438
  - Subsidie muziek- en dansonderwijs t/m 1979., 439
  - Nutsmuziekschool Capelle a/d IJssel t/m 1976., 440
  - Muziekschool Berkel en Rodenrijs., 441
  - Muziekschool Bleiswijk., 442
  - Muziekschool Barendrecht., 443
  - Streekmuziekschool Alphen a/d Rijn t/m 1978., 444
  - Creativiteitscentrum Delft t/m 1978., 445
  - Advies blokfluitcursus Poortugaal, 1960; 446